臺灣高等法院刑事判決
                                   108年度上訴字第4003號
上  訴  人
即  被  告  唐嘉祺
選任辯護人 阮皇運律師（法律扶助）                    
上列上訴人即被告因違反毒品危害防制條例案件，不服臺灣士林
地方法院108年度訴字第112號，中華民國108年10月31日第一審
判決（起訴案號：臺灣士林地方檢察署108年度毒偵字第654號、
108年度偵字第3472號、第5622號），提起上訴，本院判決如下
：
   主  文
原判決撤銷。 
唐嘉祺施用第二級毒品，累犯，處有期徒刑參月，如易科罰金，
以新臺幣壹仟元折算壹日；又犯如附表「宣告刑及沒收」欄所示
之罪，各處如附表「宣告刑及沒收」欄所示之刑及沒收。不得易
科罰金部分，應執行有期徒刑肆年拾月。
    事  實
一、唐嘉祺前因施用毒品案件，經臺灣新北地方檢察署（下稱新
    北地檢署）檢察官於民國105年1月4日以104年毒偵字第8854
    號為緩起訴處分確定，緩起訴期間為105年1月4日至106年7
    月3日，期滿未經撤銷。於上開緩起訴處分確定後5年內106
    年間，又因施用毒品案件，經臺灣新北地方法院以106年度
    簡字第7842號案件判決有期徒刑3月確定，並於107年4月30
    日易科罰金執行完畢，詎猶不知悔改，分別為下列行為：
  ㈠明知甲基安非他命係屬毒品危害防制條例第2條第2項第2款公
    告列為管制之第二級毒品，依法不得販賣，竟基於販賣第二
    級毒品之犯意，在附表所示時間、地點，以附表所示方式，
    販賣第二級毒品甲基安非他命予如附表所示之人。
  ㈡基於施用第二級毒品之犯意，於108年2月19日19時許，在友
    人位於新北市新莊區豐年街住處，以將甲基安非他命置於玻
    璃球內燒烤之方式，施用第二級毒品甲基安非他命1次。嗣
    於108年2月20日19時0分許，在新北市○○區○○路000號地下1
    樓為警查獲，扣得IPHONE8行動電話（含門號0000000000號S
    IM卡1張）1支，循線查悉上情。
二、案經新北市政府警察局刑事警察大隊報請臺灣士林地方檢察
    署檢察官偵查起訴。
    理  由
壹、證據能力部分：
一、按刑事訴訟法第159條第1項固規定，被告以外之人於審判外
    之言詞或書面陳述，除法律有規定者外，不得作為證據。惟
    同法第159條之5亦明定：「被告以外之人於審判外之陳述，
    雖不符前4條之規定，而經當事人於審判程序同意作為證據
    ，法院審酌該言詞陳述或書面陳述作成時之情況，認為適當
    者，亦得為證據」、「當事人、代理人或辯護人於法院調查
    證據時，知有刑事訴訟法第159條第1項不得為證據之情形，
    而未於言詞辯論終結前聲明異議者，視為有前項之同意」。
    其立法意旨在基於證據資料愈豐富，愈有助於真實發現之理
    念，酌採當事人進行主義之證據處分權原則，並強化言詞辯
    論主義，透過當事人等到庭所為之法庭活動，在使訴訟程序
    順暢進行之要求下，承認傳聞證據於一定條件內，得具證據
    適格，屬於傳聞法則之一環，基本原理在於保障被告之訴訟
    防禦反對詰問權。是若被告對於證據之真正、確實，根本不
    加反對，完全認同者，即無特加保障之必要，不生所謂剝奪
    反對詰問權之問題（最高法院102年度台上字第309號判決意
    旨參照）。經查，本判決下列所引各項供述證據，檢察官、
    上訴人即被告唐嘉祺（下稱被告）及其辯護人於本院準備程
    序時均陳稱：同意有證據能力等語明確（見本院卷第125至1
    27頁），本院審酌各該證據作成時之情況，並無違法不當或
    證明力明顯過低之瑕疵，認以之作為證據應屬適當，依刑事
    訴訟法第159條之5規定，俱有證據能力。
二、又本院所引用憑以認定被告犯罪事實之非供述證據，核無違
    反法定程序取得之情，依刑事訴訟法第158條之4反面解釋，
    該等非供述證據，均有證據能力。
貳、實體部分：
一、認定犯罪事實所憑之證據及其認定之理由：
  ㈠事實欄一㈠部分：
  ⒈業據被告於偵查就附表編號1至8部分、原審及本院時就全部
    犯行坦承不諱（見偵字第3472號卷二第24頁、聲羈字第32號
    卷第33頁、原審卷一第27至31頁、第85至87頁、第121至123
    頁、第145至147頁、原審卷二第19至20頁、第72至91頁、本
    院卷第124頁、第184頁），並有下列證據：
　⑴附表編號1至6：
　①證人即購毒者張世偉於警詢及偵查之證述（見偵字第3472號
    卷一第133至137頁、第370至371頁）。
  ②原審法院通訊監察書（107年聲監字第000335號、107年聲 監
    續字第000367號、107年聲監續字第000037號）之通訊  監
    察譯文：被告以0000000000行動電話與證人張世偉通話之通
    訊監察譯文（見偵字第3472號卷一第34至44頁）。
  ③被告與證人張世偉交易毒品時之路口監視器翻拍彩色照片（
    見偵字第3472號卷一第366頁）。　　
　⑵附表編號7至8：
　①證人即購毒者林修丞於警詢及偵查之證述（見偵字第3472號
    卷一第205至206頁、第403頁）。
  ②原審法院通訊監察書（107年聲監字第000335號、107年聲監 
    續字第000367號、107年聲監續字第000037號）之通訊監察
    譯文：被告以0000000000行動電話與證人林修丞通話之通訊
    監察譯文（見偵字第3472號卷一第53至54頁）。
　⑶附表編號9至10：
　①證人即購毒者東皇維於警詢及偵查之證述（見偵字第3472號
    卷一第458至460頁、第481至482頁）。
  ②原審法院通訊監察書（107年聲監字第000335號、107年聲  
    監續字第000367號、107年聲監續字第000037號）之通訊監
    察譯文：被告以0000000000行動電話與證人東皇維通話之通
    訊監察譯文（見偵字第3472號卷一第467至469頁）。　
　⑷並有扣案之IPHONE8行動電話1支（含門號0000000000號SIM卡
    1張）可資佐證，足見被告任意性自白有相當之證據相佐，
    並與事實相符，堪可採認為真。事證明確，被告犯行洵堪認
    定，應予論罪科刑。
  ⒉又販賣毒品既係違法重罪行為，當非可公然為之，而每次買
    賣之價量，可能隨時依雙方關係深淺、資力、需求量及對行
    情之認知、來源是否充裕、查緝是否嚴謹、購買者被查獲時
    供述購買對象之可能風險之評估等情形，而異其標準，非可
    一概而論，除被告坦承犯行或價量俱臻明確外，難察得實情
    。況依一般民眾普遍認知，毒品價格非低、取得不易，且毒
    品之非法交易，向為政府查禁森嚴且重罰不寬貸，依照常理
    ，苟無利可圖，應無甘冒被查緝法辦重刑之危險，平白無端
    從事販毒之交易，是以有償販賣毒品者，除非另有反證，證
    明其出於非營利之意思而為，尚難因無法查悉其買進、賣出
    之差價，而推諉無營利之意思（最高法院100年度台上字第5
    078號判決參照）。經查，被告於原審時供稱：伊獲利幾百
    元，買2千元大概賺3、4百元、賣2千5百元就賺5百元左右，
    賣1千元可以賺2百元等語（見原審卷一第29頁），足徵被告
    販賣前揭毒品，從中賺取差價，顯有藉此牟取營利之意圖甚
    明。
  ㈡事實欄一㈡部分：
　　業據被告於警詢、偵查、原審及本院時均坦承不諱（見偵字
    第3472號卷一第30頁、第425頁、原審卷一第28頁、第66頁
    、第86頁、第122頁、第146頁、原審卷二第20頁、第72頁、
    本院卷第124頁、第184頁），又經警採取被告尿液送驗結果
    ，呈安非他命、甲基安非他命陽性反應一節，亦有新北市政
    府警察局受採集尿液檢體人姓名及檢體編號對照表、台灣檢
    驗科技股份有限公司濫用藥物實驗室濫用藥物檢驗報告等件
    在卷可憑（見毒偵字第654號卷第44至45頁）。足徵被告此
    部分之任意性自白核與事實相符，應堪採認。
  ㈢綜上，被告就事實欄一㈠所示販賣第二級毒品犯行及事實欄一
    ㈡所示施用第二級毒品犯行，已臻明確，均堪認定，應依法
    論科。
二、論罪科刑：
  ㈠核被告就事實欄一㈠所為，均係犯毒品危害防制條例第4條第2
    項之販賣第二級毒品罪（共10罪）；就事實欄一㈡所為，係
    犯毒品危害防制條例第10條第2項施用第二級毒品罪；被告
    所犯施用第二級毒品罪及所犯販賣第二級毒品各罪，於施用
    、販賣前持有第二級毒品之低度行為，均為嗣後施用、販賣
    之高度行為所吸收，不另論罪。被告就施用第二級毒品罪（
    1罪）及販賣第二級毒品罪（10罪），犯意各別，行為互殊
    ，應分論併罰。
  ㈡刑之加重減輕：
  ⒈刑法第47條第1項規定：「受徒刑之執行完畢，或一部之執行
    而赦免後，5年以內故意再犯有期徒刑以上之罪者，為累犯
    ，加重本刑至二分之一。」有關累犯加重本刑部分，不分情
    節，一律加重最低本刑，於不符合刑法第59條所定要件情形
    下，產生行為人所受刑罰超過其所應負擔罪責之個案，不符
    憲法罪刑相當原則，牴觸憲法第23條比例原則。於此範圍內
    ，有關機關應自本解釋公布之日起2年內，依本解釋意旨修
    正之。於修正前，為避免發生上述罪刑不相當的情形，法院
    就該個案應依本解釋意旨，裁量是否加重最低本刑（司法院
    釋字第775號解釋意旨參照）。被告有如事實欄一所載之論
    罪科刑及執行完畢之紀錄，有本院被告前案紀錄表在卷可佐
    ，據此可知，被告受徒刑之執行完畢後，5年內故意再犯本
    件有期徒刑以上之各罪，均符合刑法第47條第1項所規定之
    累犯，茲參酌司法院大法官會議第775解釋意旨，審酌被告
    前已因施用第二級毒品案件經法院判決有期徒刑3月，卻未
    能謹慎守法，於107年4月30日易科罰金執行完畢後之同年即
    再犯本案之各罪，刑罰之反應力薄弱，當依累犯之規定，均
    裁量加重最低本刑；另被告所犯販賣第二級毒品罪之法定刑
    為無期徒刑部分，依法不得加重，附此敘明。　　　　
  ⒉按刑法第62條自首減刑之規定，係以對於未發覺之罪，自首而受裁判者為要件。又按自首以對於未發覺之罪投案而受裁判為要件，如案已發覺，則被告縱有陳述自己犯罪之事實，亦祇可謂為自白，不能認為自首。且刑法第62條所謂發覺，非以有偵查犯罪權之機關或人員確知其人犯罪無誤為必要，而於對其發生嫌疑時，即得謂為已發覺；此項對犯人之嫌疑，仍須有確切之根據得為合理之可疑者，始足當之（最高法院72年台上字第641號判例意旨參照）。經本院函詢新北市政府警察局刑事警察大隊關於偵辦被告施用第二級毒品之情形，據覆：於偵辦被告販賣第二級毒品實施通訊監察期間，發現108年1月21日證人張世偉撥打電話，向被告抱怨所購買之毒品品質不好，被告回覆「我是覺得可以阿，這個我也覺得可以阿！有到很不好？」，顯見被告亦有施用第二級毒品安非他命之實等情明確，有新北市政府警察局刑事警察大隊109年1月8日新北警刑二字第1094520941號函暨證人張世偉之筆錄、指認紀錄表及相關通訊監察譯文在卷可稽（見本院卷第73至104頁），足見警員於偵辦被告販賣第二級毒品案件而實施通訊監察期間，已知悉被告涉嫌施用第二級毒品之事實，並有客觀合理之事證得以認定被告涉有施用第二級毒品之行為，是被告於事實欄一㈡部分尚不符合刑法第62條自首之要件，無從適用該條規定減輕其刑。被告上訴稱：其於108年2月21日警詢時主動向警方供稱施用第二級毒品，應為自首云云，並不足採。
　⒊第按，毒品危害防制條例第17條第2項規定「犯第4條至第8條
    之罪於偵查及審判中均自白者，減輕其刑」，係為鼓勵犯罪
    行為人自白，並期訴訟經濟、節約司法資源而設，必須於偵
    查及審判中皆自白，始有適用。此所謂「自白」，乃對自己
    之犯罪事實全部或主要部分為肯定供述之意，亦即自白之內
    容，應包括基本犯罪構成要件事實。關於販賣毒品罪，倘犯
    罪行為人僅承認單純向他人販入，或販入以外之原因取得毒
    品持有之事實，而未及於甚至否認其為賣出而販入毒品，或
    販入以外之原因取得毒品後賣出，難認已就販賣毒品之基本
    犯罪構成要件事實為自白，要無上開減輕其刑規定之適用（
    最高法院104年度台上字第730號判決意旨可資參照）。查被
    告於偵查中，就附表編號9至10販賣甲基安非他命予東皇維
    部分，均否認其販賣第二級毒品犯行（見偵字第3472號卷一
    第430頁、偵字第3472號卷二第24頁、聲羈字第32號卷31頁
    、第33頁），此部分自難遽認被告於偵查中已為自白，而無
    毒品危害防制條例第17條第2項之減刑規定之適用；至附表
    編號1至8販賣甲基安非他命予張世偉、林修丞部分，被告於
    偵、審中均坦承販賣第二級毒品犯行（見偵字第3472號卷二
    第24頁、聲羈字第32號卷第33頁、原審卷一第28頁、第86頁
    、第122頁、第146頁、原審卷二第20頁、第89頁、本院卷第
    124頁、第184頁），即符合毒品危害防制條例第17條第2項
    減輕其刑之規定。
　⒋再按，毒品危害防制條例第17條第1項規定：「犯第4條至第8
    條、第10條或第11條之罪，供出毒品來源，因而查獲其他正
    犯或共犯者，減輕或免除其刑」。經查，被告於偵查及原審
    時供稱：伊於107年12月至108年2月間這段期間之毒品來源
    為簡逸等語（見偵字第3472號卷第25頁、原審卷一第66至67
    頁、第87頁、原審卷二第73頁），而簡逸於107年12月18日
    、22日分別販賣第二級毒品甲基安非他命半兩、1兩予被告
    之犯罪事實，業經新北地檢署檢察官以108年度偵字第33162
    號、第33163號起訴書提起公訴等情，有該起訴書在卷可參
    （見本院卷第117至120頁），足認本件確因被告之供述查獲
    其他正犯或共犯，符合毒品危害防制條例第17條第1項之規
    定，是被告如事實欄一㈠、㈡所示犯行，均應依上開規定減輕
    其刑。被告有上述多數刑之加重減輕事由，爰依刑法第71條
    第1項、第2項規定先加後減之，一併敘明。
  ⒌末按，刑法第59條之酌量減輕其刑，必於犯罪之情狀，在客
    觀上足以引起一般同情，認為即予宣告法定最低度刑期，猶
    嫌過重者，始有其適用（最高法院著有51年台上字第899號
    判例意旨參照），被告如附表所示之販賣第二級毒品犯行高
    達10次，次數非微，戕害他人身心健康，助長施用毒品惡習
    甚鉅，衡情並無宣告法定最低度刑期猶嫌過重、而在客觀情
    狀可憫恕之處，爰不依刑法第59條減輕其刑。
三、撤銷改判之理由：
  ㈠原審對被告上開犯行，予以論罪科刑，固非無見。惟查：1.
    被告合於毒品危害防制條例第17條第1項關於減刑之規定，
    原判決未依此給予被告減刑之寬典，容有未合；2.又被告前
    因施用毒品案件，經臺灣新北地方法院以106年度簡字第784
    2號案件判決有期徒刑3月確定，並於107年4月30日易科罰金
    執行完畢等情，有本院被告前案紀錄表附卷可參，是被告前
    案與本案所犯各罪之罪質相同，原審於理由欄卻記載「被告
    前已因故意犯妨害公務罪經法院判決判處有期徒刑2月確定
    」，亦有錯誤。被告上訴意旨以其合於毒品危害防制條例第
    17條第1項規定，應依該條減輕其刑，為有理由；至其上訴
    另以：販賣第二級毒品部分可依刑法第59條規定減刑，及其
    於警詢時主動向警方供稱有施用第二級毒品，應符合自首云
    云，則無理由，惟原判決既有上開可議之處，即屬無可維持
    ，自應由本院將原判決暨其執行刑部分，併予撤銷。
  ㈡爰審酌被告染有施用第二級毒品之惡習，無視政府制定毒品
    危害防制條例杜絕毒品犯罪之禁令，恣意販賣第二級毒品藉
    以牟利，助長施用毒品行為更形猖獗，致使施用毒品者沈迷
    於毒癮而無法自拔，直接戕害國民身心健康，間接危害社會
    、國家健全發展，所為實無足取；惟念及被告於原審及本院
    審理時均坦承犯行而具悔意，併考量被告所販賣之次數、對
    象、毒品種類、販賣金額等情，兼衡被告自陳：國中畢業之
    智識程度、未婚、從事系統櫃工作之生活狀況（見本院卷第
    184頁），暨其犯罪情節、犯罪動機、目的、手段、品行等
    一切情狀，分別量處如主文所示之刑，並就不得易科罰金部
    分定應執行之刑。
  ㈢沒收部分：
  ⒈犯罪所得部分：按犯罪所得，屬於犯罪行為人者，沒收之。
    但有特別規定者，依其規定；前2項之沒收，於全部或一部
    不能沒收或不宜執行沒收時，追徵其價額；第1項及第2項之
    犯罪所得，包括違法行為所得、其變得之物或財產上利益及
    其孳息，刑法第38條之1第1項、第3項、第4項各有明文。所
    謂犯罪所得，係指為了犯罪而取得之報酬或對價，及產自犯
    罪而獲得之利益或利潤；且基於澈底剝奪犯罪所得，以根絕
    犯罪誘因之意旨，利得沒收採總額原則，不問成本、利潤，
    均應沒收（刑法第38條之1立法理由參照）。被告販賣如附
    表所示10次毒品所得分別為2千元、2千元、2千5百元、2千
    元、2千元、2千元、1千元、1千元、1千元、1千元，均屬被
    告之犯罪所得，爰依刑法第38條之1第1項前段、第3項規定
    宣告沒收，並於全部或一部不能沒收或不宜執行沒收時，追
    徵其價額。
  ⒉供犯罪所用之物：扣案之IPHONE8行動電話1支（含門號00000
    00000號SIM卡1張），乃被告所持用，供附表各次犯行所用
    ，業據其於原審中坦認無誤（見原審卷一第29頁），且有通
    訊監察譯文及臺灣士林地方檢察署扣押物品清單在卷可稽（
    詳如前述及原審卷二第111頁），應依毒品危害防制條例第1
    9條第1項規定，宣告沒收。
據上論斷，應依刑事訴訟法第369條第1項前段、第364條、第299
條第1項前段、毒品危害防制條例第4條第2項、第10條第2項、第
17條第1項、第2項、第19條第1項，刑法第11條、第47條第1 項
、第51條第5款、第38條之1第1 項、第3項，判決如主文。
本案經檢察官黃子宜提起公訴，檢察官黃騰耀到庭執行職務。
中　　華　　民　　國   109    年    3     月   31     日
                  刑事第九庭    審判長法  官 潘翠雪
                                      法  官 葉力旗
                                      法  官 陳俞婷
以上正本證明與原本無異。
施用第二級毒品部分不得上訴。
販賣第二級毒品部分如不服本判決，應於收受送達後20日內向本
院提出上訴書狀，其未敘述上訴之理由者並得於提起上訴後20日
內向本院補提理由書（均須按他造當事人之人數附繕本）「切勿
逕送上級法院」。
                                      書記官 陳麗津
中　　華　　民　　國　 109 　年　　 4 　　月　　1 　　日
附錄本案論罪科刑法條全文：
毒品危害防制條例第4條
製造、運輸、販賣第一級毒品者，處死刑或無期徒刑；處無期徒
刑者，得併科新臺幣2 千萬元以下罰金。
製造、運輸、販賣第二級毒品者，處無期徒刑或7 年以上有期徒
刑，得併科新臺幣1 千萬元以下罰金。
製造、運輸、販賣第三級毒品者，處7 年以上有期徒刑，得併科
新臺幣7 百萬元以下罰金。
製造、運輸、販賣第四級毒品者，處5 年以上12年以下有期徒刑
，得併科新臺幣3 百萬元以下罰金。
製造、運輸、販賣專供製造或施用毒品之器具者，處1 年以上7
年以下有期徒刑，得併科新臺幣1 百萬元以下罰金。
前五項之未遂犯罰之。
毒品危害防制條例第10條
施用第一級毒品者，處6 月以上5 年以下有期徒刑。
施用第二級毒品者，處3 年以下有期徒刑。

附表：
編號 販賣對象 販賣時間、地點、交易 方式（新臺幣） 宣告刑及沒收 1 張世偉 唐嘉祺持行動電話門號0000000000與張世偉所持行動電話門號0000000000聯絡，於108年1月9日上午11時30分許，在新北市○○區○○路000號之全家便利商店，以2千元之代價販賣1公克甲基安非他命予張世偉 唐嘉祺販賣第二級毒品，累犯，處有期徒刑貳年。扣案之IPHONE8行動電話1支（含門號0000000000號SIM卡1張）沒收之。未扣案之犯罪所得新臺幣貳仟元沒收之，於全部或一部不能沒收或不宜執行沒收時，追徵其價額。 2 張世偉 唐嘉祺持行動電話門號0000000000與張世偉所持行動電話門號0000000000聯絡，於108年1月21日11時34分許止在新北市○○區○○街00號之全聯福利中心前，以2千元之代價販賣1公克甲基安非他命予張世偉 唐嘉祺販賣第二級毒品，累犯，處有期徒刑貳年。扣案之IPHONE8行動電話1支（含門號0000000000號SIM卡1張）沒收之。未扣案之犯罪所得新臺幣貳仟元沒收之，於全部或一部不能沒收或不宜執行沒收時，追徵其價額。 3 張世偉 唐嘉祺持行動電話門號0000000000與張世偉所持行動電話門號0000000000聯絡，於108年1月22日13時49分許，在臺北市士林區延平北路五段與葫蘆街口，以2千5百元之代價販賣1公克甲基安非他命予張世偉 唐嘉祺販賣第二級毒品，累犯，處有期徒刑貳年。扣案之IPHONE8行動電話1支（含門號0000000000號SIM 卡1張）沒收之。未扣案之犯罪所得新臺幣貳仟伍佰元沒收之，於全部或一部不能沒收或不宜執行沒收時，追徵其價額。 4 張世偉 唐嘉祺持行動電話門號0000000000與張世偉所持行動電話門號0000000000聯絡，於108年1月29日中午12時許在新北市○○區○○街00號之全聯福利中心前，以2千元之代價販賣1公克甲基安非他命予張世偉 唐嘉祺販賣第二級毒品，累犯，處有期徒刑貳年。扣案之IPHONE8行動電話1支（含門號0000000000號SIM卡1張）沒收之。未扣案之犯罪所得新臺幣貳仟元沒收之，於全部或一部不能沒收或不宜執行沒收時，追徵其價額。 5 張世偉 唐嘉祺持行動電話門號0000000000與張世偉所持行動電話門號0000000000聯絡，於108年2月2日13時22分許在新北市○○區○○街00號之全聯福利中心前，以2千元之代價販賣1公克甲基安非他命予張世偉 唐嘉祺販賣第二級毒品，累犯，處有期徒刑貳年。扣案之IPHONE8行動電話1支（含門號0000000000號SIM卡1張）沒收之。未扣案之犯罪所得新臺幣貳仟元沒收之，於全部或一部不能沒收或不宜執行沒收時，追徵其價額。 6 張世偉 唐嘉祺持行動電話門號0000000000與張世偉所持行動電話門號0000000000聯絡，於108年2月5日上午9時22分許在新北市○○區○○街00號之全聯福利中心前，以2千元之代價販賣1公克甲基安非他命予張世偉 唐嘉祺販賣第二級毒品，累犯，處有期徒刑貳年。扣案之IPHONE8行動電話1支（含門號0000000000號SIM卡1張）沒收之。未扣案之犯罪所得新臺幣貳仟元沒收之，於全部或一部不能沒收或不宜執行沒收時，追徵其價額。 7 林修丞 唐嘉祺持行動電話門號0000000000與林修丞所持行動電話門號0000000000聯絡，約定以1千元之代價販賣0.5公克甲基安非他命予林修丞，並委由不知情、綽號「乖寶」（真實姓名年籍不詳）之成年男子，於108年1月21日14時許在新北市新莊區化成路746巷巷口交付甲基安非他命予林修丞並收取金錢 唐嘉祺販賣第二級毒品，累犯，處有期徒刑壹年拾月。扣案之IPHONE8行動電話1支（含門號0000000000號SIM卡1張）沒收之。未扣案之犯罪所得新臺幣壹仟元沒收之，於全部或一部不能沒收或不宜執行沒收時，追徵其價額。 8 林修丞 唐嘉祺持行動電話門號0000000000與林修丞所持行動電話門號0000000000聯絡，於108年1月25日15時29分許在新北市新莊區中平路82巷巷口，以1千元之代價販賣0.5公克甲基安非他命予林修丞 唐嘉祺販賣第二級毒品，累犯，處有期徒刑壹年拾月。扣案之IPHONE8行動電話1支（含門號0000000000號SIM卡1張）沒收之。未扣案之犯罪所得新臺幣壹仟元沒收之，於全部或一部不能沒收或不宜執行沒收時，追徵其價額。 9 東皇維 唐嘉祺持行動電話門號0000000000與東皇維所持行動電話門號0000000000聯絡，於107年12月11日20時許在新北市○○區○○街00號唐嘉祺住處樓下巷子，以1千元之代價販賣數量不詳之甲基安非他命予東皇維 唐嘉祺販賣第二級毒品，累犯，處有期徒刑參年柒月。扣案之IPHONE8行動電話1支（含門號0000000000號SIM卡1張）沒收之。未扣案之犯罪所得新臺幣壹仟元沒收之，於全部或一部不能沒收或不宜執行沒收時，追徵其價額。 10 東皇維 唐嘉祺持行動電話門號0000000000與東皇維所持行動電話門號0000000000聯絡，於108年1月17日17時許在新北市○○區○○街00號唐嘉祺住處樓下，以1千元之代價販賣數量不詳之甲基安非他命予東皇維 唐嘉祺販賣第二級毒品，累犯，處有期徒刑參年柒月。扣案之IPHONE8行動電話1支（含門號0000000000號SIM卡1張）沒收之。未扣案之犯罪所得新臺幣壹仟元沒收之，於全部或一部不能沒收或不宜執行沒收時，追徵其價額。